臺灣新北地方法院三重簡易庭小額民事判決
                          　　　　 110年度重小字第1414號

 
原　　　告　陳垣勳　
被　　　告　阮小平　
上列當事人間請求損害賠償等事件，本院於民國110 年9 月30日
言詞辯論終結，判決如下：
    主      文
一、被告應給付原告新臺幣（下同）4,968元。
二、原告其餘之訴駁回。
三、訴訟費用1,000元由被告負擔二分之一，餘由原告負擔。
四、本判決原告勝訴部分得假執行。
    事實及理由
一、原告主張：伊於民國109 年9 月10日下午外出返家後，將其
    所有車牌號碼000-0000號機車（下稱系爭機車）停放於新北
    市○○區○○路000 號前之路邊停車格內，於當日傍晚約6 
    時許欲外出接送小孩時，發現系爭機車有所異常，經鄰居稱
    系爭機車係遭被告所有車牌號碼000-0000自用小客車（下稱
    系爭汽車）撞倒，伊遂打電話報警，並經新北市政府警察局
    蘆洲分局集賢派出所通知被告到案說明，並調取系爭汽車之
    行車紀錄器，確認上情。於案發當日，其於晚間7 時許，即
    將系爭機車送往GOGORO蘆洲三民服務中心，進行車禍車輛維
    修費用估價，經報價所需維修費用為1 萬0,059 元，僅請求
    1 萬元，爰依民法第191 條之2 、第213 條第3 項規定，請
    求被告賠償1 萬元等情。
二、被告則以：伊於109 年9 月10日在新北市○○區○○路000 
　　號前路邊停車，車輛停妥後，經旁邊攤販告知系爭汽車有擦
　　撞到系爭機車，經伊察看，並未發現有明顯外傷，伊遂將系
　　爭機車扶正後離開。原告向伊請求1 萬元，僅有提供估價單
　　，但並未提供發票，亦未實際維修更換零件，且系爭機車停
　　放於戶外，並無法確定維修項目係伊所造成等語置辯。
三、兩造不爭執事項
（一）109 年9 月10日下午5 時25分許，被告駕駛系爭汽車在新
      北市○○區○○路000 號前停車，停車之際擦撞停放該停
      車位前方原告所有之系爭機車，致系爭機車倒地後，被告
      有將系爭機車扶正。（本院卷第23至41頁）
（二）原告提出之系爭機車修繕之報價單（下稱系爭報價單）為
      GOGORO公司同日晚間7 時許所開立。（本院卷第13頁）
四、本院之判斷：
（一）按「汽車、機車或其他非依軌道行駛之動力車輛，在使用
　　　中加損害於他人者，駕駛人應賠償因此所生之損害。但於
　　　防止損害之發生，已盡相當之注意者，不在此限。」「負
　　　損害賠償責任者，除法律另有規定或契約另有訂定外，應
　　　回復他方損害發生前之原狀。……第一項情形，債權人得
　　　請求支付回復原狀所必要之費用，以代回復原狀。」民法
　　　第191 條之2 及第213 條第1 項、第3 項定有明文。查被
　　　告駕駛系爭汽車，於上開時、地撞倒原告所有之系爭機車
　　　之事實，為兩造所不爭執，且原告所有之系爭機車係因本
      件事故而受損害，其所受損害與被告之不法侵害間，顯有
      相當因果關係，則原告依前揭侵權行為法律關係，請求被
      告賠償其所受之損害，於法有據。
（二）本件原告主張其所有之系爭機車因本件事故倒地受損，預
      計支出修復費用為1 萬0,059 元等情，為被告所否認，並
      抗辯：原告並未實際支出修復費用，且系爭機車受損與本
      件事故並無關聯云云，經查：原告上開主張，業據其提出
      系爭報價單為據，其上載明原告將系爭機車送請維修報價
      之日期為109 年9 月10日與本件事故發生之日為同一日，
      依此觀之，原告主張：其所有系爭機車因本件事故而受損
      ，並因此預計需支出修理費用1 萬0,059 元等語，堪信實
      在。縱原告尚未支出上開修理費用，然上開修理費用既屬
      修復系爭機車所必要，於系爭機車因本件事故受損時，損
      害即已發生，不因原告尚未實際支出上開修理費用而有別
      ，被告以原告尚未實際支出上開費用為由，抗辯原告未受
      損害不得向被告請求賠償修理費用云云，自無可採。
（三）按物被毀損時，被害人請求賠償物被毀損所減少之價值，
　　　得以修復費用為估定之標準，但以必要者為限，例如修理
　　　材料以新品換舊品，應予折舊（最高法院77年度第9 次民
　　　事庭會議決議（一）參照）。本件原告主張其因系爭機車
　　　受損，預計支出修復費用1 萬0,059 元，其中工資為915 
　　　元，材料費為9,144 元之事實，業據其提出系爭報價單為
　　　據為證，又依行政院所頒固定資產耐用年數表及固定資產
　　　折舊率之規定，【機械腳踏車】之耐用年數為3 年，依定
　　　率遞減法每年折舊1000分之536 ，另依營利事業所得稅查
　　　核準則第95條第6 項規定「固定資產提列折舊採用定率遞
　　　減法者，以1 年為計算單位，其使用期間未滿1 年者，按
　　　實際使用之月數相當於全年之比例計算之，不滿1 月者，
　　　以1 月計」，系爭機車係於108 年8 月21日領牌，有系爭
　　　報價單在卷可憑（本院卷第13頁），迄至本件事故發生日
　　　即109 年9 月10日，已使用1 年1 月，則零件扣除折舊後
　　　之修復費用估定為4,053 元（詳如附表之計算式），加計
　　　無庸折舊之工資915 元，原告得請求被告賠償之系爭機車
      修復費用為4,968 元（4,053 ＋915 ＝4,968 ），超過部
      分，不予准許。
五、綜上所述，本件原告依侵權行為之法律關係，請求被告給付
　　4,968 元，為有理由，應予准許。逾此範圍，非有理由，應
　　予駁回。
六、本件原告勝訴部分係適用小額訴訟程序所為被告敗訴之判決
    ，依民事訴訟法第436 條之20之規定，應依職權宣告假執行
    ；並確定訴訟費用額為1,000 元。
七、訴訟費用負擔之依據：民事訴訟法第79條。
中    華    民    國   110    年    10    月    21    日
                  臺灣新北地方法院三重簡易庭
                      法      官  王凱俐
以上為正本係照原本作成。 
對於本件判決如有不服，應於收受送達後20日內向本院提出上訴
書狀，上訴於本院合議庭，並按他造當事人之人數附具繕本。當
事人之上訴，非以判決違背法令為理由不得為之，上訴狀應記載
上訴理由，表明下列各款事項：
（一）原判決所違背之法令及其具體內容。 
（二）依訴訟資料可認為原判決有違背法令之具體事實。 
如未於上訴後20日內補提合法上訴理由書，法院得逕以裁定駁回
上訴。 
中    華    民    國   110    年    10    月    21    日
                      書  記  官  林穎慧
 
 
附表
-----
折舊時間           金額
第1年折舊值        9,144×0.536=4,901
第1年折舊後價值    9,144-4,901=4,243
第2年折舊值        4,243×0.536×(1/12)=190
第2年折舊後價值    4,243-190=4,000